臺灣高雄地方法院刑事判決　　　　　　　93年度訴字第2413號
公　訴　人　臺灣高雄地方法院檢察署檢察官
被　　　告　甲○○
選任辯護人　丙○○律師
　　　　　　柳聰賢律師
上列被告因毒品危害防制條例案件，經檢察官提起公訴（93年度
偵字第14698號），本院判決如下：
    主  文
甲○○販賣第一級毒品，累犯，處有期徒刑拾年，如附表編號一
、三、四、五所示之物沒收銷燬，編號六、七所示之物沒收之；
又販賣第二級毒品，累犯，處有期徒刑拾貳年，如附表編號二所
示之物沒收銷燬，附表編號六、七所示之物沒收之；應執行有期
徒刑貳拾年，如附表編號一至五所所示之物沒收銷燬，附表編號
六、七所示之物沒收之。
    事  實
一、甲○○曾於民國85年間，因犯麻醉藥品管理條例案為臺灣高
    雄地方法院分別判處徒刑6月及5年4月確定，應執行有期徒
    刑5年8月；復於86年間，又犯麻醉藥品管理條例案，經臺灣
    高雄地方法院判處有期徒刑7月確定，甫於92年4月4日縮短
    刑期執行完畢（起訴書誤載為92年5月7日執行完畢），猶不
    知悔改，復意圖營利，基於販賣第一級毒品海洛因之犯意，
    於九十三年七月二十一日二十時許，在高雄縣鳳山市○○路
    二一二巷口處，向綽號「大胖」不詳姓名年籍男子，以新台
    幣（下同）五萬元價格販入第一級毒品海洛因四包（合計淨
    重30.53公克、包裝重2.75公克），並將之藏放在高雄縣鳳
    山市○○路212巷2之1號住處，伺機出售圖利；又意圖牟利
    ，乃基於販賣第二級毒品安非他命之犯意，於93年間某不詳
    時間，在不詳地點，向不詳姓名者以不詳金額販入第二級毒
    品安非他命39包（合計淨重864.72公克，含包裝重937.15公
    克），並將之藏放在上開住處，伺機出售圖利。嗣於93年7
    月22日23時許，在上開住處為警搜索查獲。並扣得上開第一
    級毒品海洛因4包、第二級毒品安非他命39包、電子磅秤1台
    小型夾鏈袋567 個、中型夾鏈袋30個、行動電話5 支、封口
    機1 台、壓縮機1 組、吸食器1 組、吸食器2 個、分裝杓3
    支、橡皮管1 條、注射針筒1 支、改造手槍1 支、底火31顆
    、彈頭5 顆、板手9 支。
二、案經海巡署台南市機動查緝隊及台南市警察局第一分局報告
    臺灣高雄地方法院檢察署檢察官偵查起訴。
    理  由
壹、證據能力有無之認定：
一、按「被告以外之人於審判外之言詞或書面陳述，除法律有規
    定者外，不得作為證據」，刑事訴訟法第159條第1項定有明
    文。而卷附之通訊監察譯文，係司法警察於執行通訊監察時
    ，依現譯方式或錄音後再播放內容之方式，就其所親耳聽聞
    受監察對象與他人間通訊內容所為之書面紀錄，屬於通訊監
    察譯文製作者於審判外之書面陳述，依上開法文規定，原則
    上應不得作為證據。然按「被告以外之人於審判外之陳述，
    雖不符前四條之規定，而經當事人於審判程序同意作為證據
    ，法院審酌該言詞陳述或書面陳述作成時之情況，認為適當
    者，亦得為證據」，刑事訴訟法第159條之5第1項亦定有明
    文。本件被告甲○○與選任辯護人，就前開譯文之內容雖爭
    執其證據力，並抗辯稱該受通訊監察電話000000 0000之使
    用人並非被告本人，該通訊內容亦非被告所言等語，惟就警
    卷所附通訊監察譯文內容與通訊內容相符乙節，則不為爭執
    ，並於本院審理時同意將其引為證據。本院審酌該譯文係執
    行通訊監察之司法警察依受監察人通訊內容所紀錄，認容許
    此通訊監察譯文作為證據，應屬適當，依刑事訴訟法第159
    條之5第1項之規定，應認警卷所附之通訊監察譯文具有證據
    能力。本院依職權函調上開電話之通聯紀錄部分，因係機器
    作用所自動紀錄，並非屬人之陳述，應不受刑事訴訟法第
    159條第1項之限制，且無任何違法取得之情事，自亦具有證
    據能力。
二、按「法院或檢察官得囑託醫院、學校或其他相當之機關、團
    體為鑑定，或審查他人之鑑定，並準用第203 條至第206 條
    之1 之規定。」、「鑑定之經過及其結果，應命鑑定人以言
    詞或書面報告。」，亦分別為刑事訴訟法第208 條第1 項前
    段、第206 條第1 項定明定。是經檢察官囑託相當之機關為
    鑑定後，經鑑定人以書面報告其鑑定之結果者，即屬同法第
    159 條第1 項所謂之「法律有規定者」，不受該條項規定「
    不得作為證據」之限制。且同法第208 條第1 項前段對於法
    院或檢察官囑託相當之機關為鑑定之情形，僅規定：「準用
    第203 條至第206 條之1 之規定」，至於同法第202 條有關
    「鑑定人應於鑑定前具結」之規定，則不在準用之列。故於
    法院或檢察官囑託相當之機關為鑑定，而該受囑託機關以書
    面報告鑑定結果之情形，既非屬依法應具結者。是同法第
    158 條之3 有關「證人、鑑定人依法應具結而未具結者，其
    證言或鑑定意見，不得作為證據」之規定，於此時即無適用
    之餘地。而內政部警政署刑事警察局及法務部調查局，業經
    臺灣高等法院檢察署檢察長概括囑託為有關「毒品種類、成
    份之鑑定」之鑑定機關（臺灣高等法院檢察署92年10月15日
    檢文允字第0921001322號函附之臺灣高等法院檢察署檢察長
    概括選任鑑定人或囑託鑑定機關（團體）名冊參照）。而高
    雄醫學大學附設中和紀念醫院受本院囑託就扣案電子秤、封
    口機、壓縮機、分裝杓所為之毒品反應鑑定，亦屬本院囑託
    之機關鑑定，故其等就如附表所示之物所為之鑑定結果書面
    報告（內政部警政署刑事警察局刑紋字第○九一○二三七二
    六一號鑑驗書、刑醫字第○九一○二二六二三三號鑑驗書）
    ，揆諸上開說明，即不受刑事訴訟法第158 條之3 及同法第
    159 條第1項 之限制，自亦得作為證據。
三、辯護意旨復認本件警卷所附之被告警詢筆錄，並無詢問人及
    記錄人之簽名或蓋章，違反刑事訴訟法第39條之規定，因認
    被告之警詢筆錄無證據能力云云。惟查，本件警卷所附被告
    第二次警詢筆錄固無詢問人、記錄人之簽名或蓋章，惟此部
    分業據公訴人於94年2月17日另行補陳由被告簽名蓋指印，
    並由詢問人鄭明財巡佐、記錄人楊茂詠偵查員蓋章之被告第
    二次警詢筆錄，且被告亦不爭執其於警詢供述之任意性，則
    被告之警詢筆錄自非無證據能力。
四、至被告抗辯警方於其位於高雄縣鳳山市○○路212巷2之1號
    之住處搜索時，並未持法院核發之搜索票，且逕行搜索後未
    於三日內陳報法院。且警方係先行逮捕被告後，強行壓制後
    進入住宅搜索，並非出於自願性同意搜索，且筆錄上未記載
    有同意搜索之意旨，同意搜索之文件係警方強制搜索後，將
    被告帶回台南市警察局第一分局強制命其補簽名，本件自屬
    非法搜索。而事實欄所示扣案之物既屬違法搜索所得，自應
    無證據能力云云。惟查：（一）證人即本件查獲員警許清榮
    於本院審理時證稱：「（檢察官問：你是否有於今年七月二
    十二日到鳳山市○○路處搜索？）有。這部分我們於七月二
    十二日晚上十一點要執行之前，我們有考量依據通訊監察中
    有無毒品之狀況，當天於執行之時間，被告正要出去購買海
    洛因磚，依（通訊監察）譯文第十二、十四項，我們研判安
    非他命已經在他住處，所以依據刑事訴訟法八十八條之準現
    行犯將他逮捕，到現場時將近十一點，我們在北平路欄到被
    告駕駛之汽車，當時我們有表明我們的來意，我們先表明身
    分，並告知罪名，被告當時很配合，帶我們去他北平路之住
    處。」、「（檢察官問：當時被告有同意搜索？）被告帶我
    們去的。他有同意。」、「（辯護人問：於被告住處搜索時
    ，有帶同意書及扣押筆錄給被告簽名？）在現場時給被告簽
    的。」、「（辯護人問：二十二日晚上搜索，為何同意書上
    面之時間是隔天？）…，我們經被告之同意帶去他住處，…
    二十三點時我們先在巷口盤檢到被告，並表明來意、身分，
    至於搜索筆錄是已經到被告之房間才簽同意書。」；而證人
    戊○○亦於本院審理時證稱：「（檢察官問：執行搜索前有
    無經過同意？）有經過被告同意。」、「（檢察官問：台南
    第一分局搜索扣押筆錄係被告於何處簽名？）在被告房間內
    當場簽的。」（參本院93年12月13日審理筆錄）。（二）被
    告於本院準備程序中，就本件經警查獲及搜索之過程乙節供
    稱：「（問：為何對此搜索提出抗辯？）當時我開車的時候
    ，警察將我攔下，並說他們是警察，要我停下來，後來他們
    說對我監聽很久，說我有毒品，後來我帶他們去我住的地方
    。」、「他們將我攔下，當時車子也有搜索，那時是用走路
    回家，後來我們回到我的租屋處，我那時有開門讓他們進去
    。我本來不要讓他們進去，但他們一直講，我想說我沒有賣
    ，事實勝於雄辯，所以我就讓他們進去。」（參本院93年10
    月20日準備程序筆錄）。衡以被告既自承其係因自認並未販
    賣毒品，所以才讓警方人員進入搜索，且係被告開門讓警方
    人員進入，實難認本件警方人員有何以武力壓迫被告同意搜
    索之情事。何況被告於本院訊問時曾供稱：「（問：之前於
    警詢、偵查所述及本院羈押審查庭所述是否實在？有無受到
    刑求逼供等不當情事？）均實在，我並無受到不當之刑求、
    逼供。」（參本院93年9月22日訊問筆錄），更難認被告就
    警方本件搜索所為之同意，有何受脅迫等非自願性同意之情
    狀，自不得僅以被告事後空言抗辯，即認警方於徵得被告同
    意搜索之過程，有何施以強暴、脅迫等不當之情事。（三）
    本件警卷所附台南市警察局第一分局搜索扣押筆錄上所載執
    行時間，固係「自民國93年7月22日23時30分起，至民國93
    年7月23日0時30分止」，而警卷所附同意書上所載時間則為
    93年7月23日，顯見本件同意書及搜索扣押筆錄，係在開始
    搜索後始簽立。然按「搜索，經受搜索人出於自願性同意者
    ，得不使用搜索票。但執行人員應出示證件，並將其同意之
    意旨記載於筆錄。」刑事訴訟法第131條之1定有明文。依本
    條文之規定，僅規定執行人員應出示證件，並將受搜索人同
    意之意旨記載於筆錄，既未規定須於「搜索前」製作同意搜
    索之筆錄，亦未規定須在「執行搜索處所」、「當場」製作
    同意搜索之筆錄，更未規定須將受搜索人同意之意旨記載於
    何種筆錄上。而本條文之所以規定須將受搜索人同意之意旨
    記載於筆錄，衡其規範目的，無非係課以執行人員一定之作
    為義務，將之記載於筆錄，作為受搜索人同意搜索之證據，
    以杜爭議。故此「記載於筆錄」之規定，既係作為證明之用
    ，即不能視為同意搜索之成立要件，而認為同意搜索意旨之
    筆錄記載完成前，即不得搜索。且受搜索人既已在意志自由
    之情形下，自願同意搜索，即已無非法侵害受搜索人權益之
    疑慮。何況，強行要求須將同意搜索之筆錄製作完成後，始
    得開始搜索，則將使搜索程序產生不必要之延滯。又查，於
    搜索實務上，搜索扣押筆錄之製作，通常均係在搜索完成後
    始行製作，否則又應如何記載搜索完成時間及搜索結果與扣
    押物品? 故在受搜索人自願性同意搜索之情形下，實無對同
    意搜索之程序，為過度之限制，應認在已得受搜索人願性同
    意之情形下，並無須在開始搜索前先製作同意搜索之筆錄。
    此外，刑事訴訟法同意搜索之條文既未規定同意搜索之筆錄
    須「在執行搜索處所當場製作」，則縱認本件係於執行搜索
    之警方人員搜索完畢後，始在警局製作記載被告同意搜索意
    旨之搜索扣押筆錄及同意書，亦無礙於同意搜索之合法性。
    綜上，本件搜索既係在被告自願性同意後所為，則其搜索所
    扣得之物即不能認係非法取得之證據，自應認有證據能力，
    合先敘明。
貳、得心證之理由：
一、訊據被告甲○○矢口否認有何販賣第一級毒品海洛因或第二
    級毒品甲基安非他命之犯行，辯稱：伊沒有販賣毒品，警方
    所扣得之毒品均係供伊自行施用的，而門號0000000000號行
    動電話並非伊所使用，本件警方監錄錄音帶中之聲音亦不是
    伊的云云。
二、惟查：
（一）被告甲○○雖於本院審理時矢口否認0000000000門號行動
      電話為其使用，而檢察官於偵查中就0000000000門號電話
      實施通訊監察時所錄得之通訊監察錄音帶，經本院函請內
      政部警政署刑事警察局就該錄音帶內容與被告進行聲紋比
      對鑑定結果，雖亦因音量微弱，且受雜訊干擾，致其聲譜
      特徵模糊，而經多次長時間處理結果，其品質仍不符鑑定
      需求，致無法進行比對，此有該局94年7月11日刑鑑字第
      0940104072號函在卷供參。惟被告於93年8月12日檢察官
      偵訊中，就檢察官訊其：「0000000000是否為你之電話？
      」乙語時，竟答稱：「應該是」。參以該電話受監察之時
      間係自93年7月15日起開始實施通訊監察，此有臺灣高雄
      地方法院檢察署通訊監察書影本乙紙在卷可稽。直至同年
      月22日即被告經警查獲之時為止，其間該電話使用次數頻
      繁，且被告於偵訊時距該電話最後一次使用之時間不過約
      短短20日而已。衡以常人縱或有對自己所經常使用之電話
      記憶不清之時，惟一經他人提醒時，通常多能憶起，若該
      電話並非被告所使用，被告自當記憶清晰而明白否認，斷
      不至於答以模棱兩可之「應該是」乙語，足認被告所答乃
      避重就輕之詞。另觀之證人即被告之女友己○○親自簽西
      按捺指印之93年7月23日警詢筆錄受訊問人資料欄所載電
      話號碼，則為000 0000000，此有證人己○○警詢筆錄可
      稽。而證人即分別負責該次訊問及製作筆錄之員警乙○○
      、戊○○均亦於94年8月30日本院審理時到庭證稱：該門
      號資料係己○○於警詢告知後，再由證人戊○○記載於筆
      錄等語，足認該0000000000號電話門號，確係由證人即被
      告己○○所使用無訛。又經本院依職權閱0000000000電話
      之通聯紀錄發現，該電話門號自93年7月8日起至同年月16
      日止，有多次與0000000000門號電話通話之紀錄，此有
      0000000000門號電話93年7月份通聯紀錄乙份在卷可參，
      亦顯示使用該0000000000門號電話之人，必係與證人己○○熟識之人。再佐以被告於偵訊及本院訊問時，均自承其
      之綽號為「小山」乙節不諱。檢察官曾於偵查中就000000
      0000門號電話核發通訊監察書並命警執行通訊監察結果發
      現，其中曾於93年7月18日22時39分04秒、93年7月20日15
      時21分11秒之通話內容中，與000000000號電話通話之對
      方，均稱呼其為「小山」，此有警卷所附通訊監察譯文可
      稽。綜上，足見該0000000000門號電話，確係被告所使用
      之電話無疑。
（二）被告雖辯稱扣案之第一級毒品海洛因及第二級毒品安非他
      命係供自己施用云云，惟就其每天施用毒品之次數及數量
      乙節，其先於93年7 月23日偵訊中供稱：「（問：安非他
      命是你要吃？）我每天吃一、二公克。」；復於同日本院
      羈押審理庭辯稱：「（問：多久施用海洛因及安非他命一
      次？）每天，海洛因每天吸食五、六次，安非他命約七、
      八次」、「（問：每次施用毒品的量？）海洛因約0.1至
      0.15公克，安非他命是0.1公克」，再於同年8月12日偵訊
      中改稱: 「（問：一天施用多少海洛因、安非他命？）海
      洛因一天半錢，安非他命一、二錢。」云云，是被告就其
      每日施用毒品之數量，前後供述即有重大差異。而被告經
      警查扣之毒品共計第一級毒品海洛因淨重即高達30.53公
      克，其純度更高達82.98%，換算其純質淨重亦高達25.33
      公克，此有法務部調查局93年9月3日調科壹字第
      220017838號鑑定通知書在卷可稽；而被告為警查獲之第
      二級毒品甲基安非他命總淨重亦高達864.71公克，且已分
      裝為39包，此亦有內政部警政署刑事警察局93年9月17日
      刑鑑字第0930157538號鑑驗通知書影本在卷可證。觀諸被
      告前開供述，依其於93年7月23日即為警移送臺灣高雄地
      方法院檢察署及檢察官向本院聲請羈押當日所為之供述計
      算，則以每次施用海洛因0.1公克，每天施用五次計算，
      本件扣案海洛因約可供被告施用300餘次，並可連續施用
      長達二個月之時間；而扣案甲基安非他命如以每次施用
      0.1公克，每天施用八次計算，則大約可供被告施用八千
      餘次，並可連續施用一千餘日。凡此均顯與常情有違，足
      見扣案毒品顯非純供被告自己施用。
（三）另參以扣案粉末經送驗結果發現，確係第一級毒品海洛因
      無訛，且其純度高達82.98%，已如前述。且衡諸第一級毒
      品海洛因之一般交易常情，自外國運輸入境之海洛因，其
      純度通常均會較高，而毒品海洛因運輸入境後，販毒者自
      最上游之大盤乃至中盤、小盤，通常均會將海洛因研磨成
      粉末狀後，再摻以白色糖粉，以牟取更高之暴利，故一般
      施用毒品海洛因者所取得之毒品，其純度通常均較低，此
      為本院職務上所已知之事實。本件扣案海洛因淨既達30.5
      3公克，已足供一般施用者施用達300餘次，而其純度復高
      達82.98%，更顯非一般身處最下游之單純施用毒品者所能
      取得之高純度毒品。何況一般單純自己施用毒品者所購得
      之毒品，通常均係已由販毒者秤量毒品重量而分裝完成之
      小包裝毒品，實無自己另以電子秤測量重量之必要。而本
      件竟經警扣得被告所有之電子秤一台及分裝杓三支，而該
      電子秤及分裝杓經送鑑定結果，亦發現其上有海洛因殘留
      之陽性反應，此並有高雄醫學大學附設中和紀念醫院檢驗
      報告二紙（報告編號0000-000、0000-000）在卷可稽，復
      有扣案小型夾鏈袋567個、中型夾鏈袋30個可資佐證，足
      見被告確有以扣案電子秤測量毒品海洛因之重量後再加以
      分裝杓分裝之事實。復參以被告既自承目前並無正當職業
      ，理應無固定收入，其又何以有鉅額現金以購買如此大量
      之毒品海洛因及甲基安非他命？其又何以在無其他收入之
      情形下，支付鉅額現金，事先將爾後二個月間所需之海洛
      因及一千餘日內所需之甲基安非他命一次購足？是被告辯
      稱扣案第一級毒品海洛因及第二級毒品甲基安非他命係供
      己施用云云，顯與常情有重大相悖之處，殊不足採。
（四）門號0000000000號電話係被告甲○○所使用乙節，已如前
      述，而經檢察官核發通訊監察書命警就該門號電話實施通
      訊監察結果發現被告曾於下列時間有各該談話內容（以A
      代表使用門號0000000000號電話之被告，B代表與被告通
      話之人）：「
      １、93年7月16日23時51分42秒，發話人A：
        A：對啊，所以我先跟你講一下，剛剛看了那資料，不
        太稱頭。
        B：我有先叫我一個朋友先去問。
        A：資料是有啦，但是不稱頭啦。
        B：他說有200度啦。
        A：那價錢多少呀?
        B：他是開原價120，那你在加一些利潤再賣給他
        A：好，可是不是我去試喔。
        B：沒關係呀，誰去試東西都可以，馬上試，馬上決定
        呀。
        A：好呀，是的話是阿文去，不是我去喔
        B：我先跟你講一下，另外那利潤也要拿一點給他，如
        果東西滿意的話。
        A：那要踩多少啊?
        B：那要看你們二個人要給他多少啊，本來他們是一次
        要出二個的，就是一對的，沒有在拆散的，但是我事先
        有跟他們說過了，因為你們錢不夠，東西純度都有200
        度，結果他一直等，都沒有消息，而且你的電話也沒有
        跟我聯絡，如果要在這裡固定拿也是可以啦，看你們對
        東西何不何適，我有跟他說過了，你在出貨也是滿快的
        ，那你考慮看看。
      ２、93年7月18日0時42分05秒，發話人B:
        B：我朋友那裡有東西，一塊120，有200多度，他叫我
        跟你說一下。
        A：不用說了，現在沒辦法，信不過他，不要跟他講，
        就說聯絡不到我好了。
      ３、93年7月19日22時09分05秒，發話人A:
        B：現在石頭怎麼樣呀A：我沒去呀。
        B：現在價錢到哪裡了，大約多少呀，你知道嗎
        A：我今天有去看過，但是資料不是很好，他給我52啦
        。
        B：給你52嗎?
        A：對呀
        B：差好多喔，我朋友那邊報原價。
        A：多少呀
        B：55呀，他都還沒有踩利潤上去，東西不錯喔。
        A：我知道。
      ４、93年7 月20日15時33 分36秒, 發話人Ｂ：
        B：他拿的價錢比較貴，拿55，他叫我要告訴你，我覺
        得東西越來越貴了，我都快沒有利潤可以賺了。
        A：我昨天有答應我朋友要回去那邊拿價錢也是一樣55
        呀，但是有讓他賺一萬的利潤。
        B：也是55嗎？
        A：不是只有53而以，他報的價錢和你朋友的價錢是一
        樣的，講明的讓他踩一萬的利潤，大家互相。都是自己
        人，也很熟，只有報53而已，要不然也很難工作。
        B：這樣真的很難工作也對啦。
        A：我本來要把這邊的工作推掉，去找你朋友拿，如果
        這樣的話，我就不用推動了，我就不會欠人家一個情。
        B：對呀
        A：你看怎樣再說，我是想如果固定在拿，這樣比較穩
        B：如果53就可以了嗎？
        A：最好是52，如果可以省一萬，就省一萬。
        B：對
        A：我是說你朋友那邊，如果穩定的話，我就固定去那
        邊拿就好了，我就不用去跟我朋友那邊的工作推掉也不
        好意思，昨天都講好了。
        B：對。
        A：最好不要超過53。
        B：好，是不是超過53你就不要了？
        A：對啦，你要快一點回我消息，要不然我會來不及推
        掉我朋友那邊的工作。
      ５、93年7 月20日15時44 分27秒，發話人Ａ：
        B：喂，他開的價錢是一個53，要的話快點過來，如果
        價錢還要再低的話，可能就沒辦法了。
        A：我去把我朋友那邊的工作推掉。
      ６、93年7 月20日19時40 分33秒，發話人Ａ：
        A：肉粽要半個。
        B：好。
        A：我貓沒有帶出來。
        B：要不要洗呀。
        A：要呀，加袋子總共15啦
        B：好。
        A：加好的糖
        B：好。
        A：總共是19，一半顆粒，一半粉的，貓喔。
        B：好。
        A：多久可以用好?
        B：那貓用16，其他的都是糖對嗎？
        A：對。
      ７、93年7 月21日12時20 分51秒，發話人Ａ：
        A：一個怎麼做呀?
        B：什麼一個呀?
        A：貓呀，大的呀。
        B：125吧。
        A：120沒辦法到嗎。
        B：我問他看看。
        A：假如120可以到的話，我就帶我朋友先去處理，如果
        東西何適的話。
        B：好，我聯絡看看。
      ８、93年7 月22日21時21 分51秒，發話人Ａ：
        A：兄仔，我朋友叫我先過去看資料。
        B：我知道，我跟你說，現在這邊有真空包裝的才115而
        以啦，我們先過去看一下，如果不行再推動也沒關係呀
        ，我去問，我馬上打電話給你。」此有警卷附通訊監察
        譯文可證。
（五）觀之上開電話對話內容，有多次提及「純度200度」、「
      貓」、「石頭」等代號，而提及「純度200度」、「貓」
      等代號時，所討論之價格均大約在115至120 之間，於提
      及「石頭」時，其價格則大約在52至55之間。以毒品施用
      者所施用之毒品存在型態及施用方式而言，甲基安非他命
      多係以結晶狀態存在，以燒烤方式使之產生煙霧，施用者
      再吸食其煙霧；而海洛因則係以粉末狀態存在，施用者則
      多以摻入香煙吸食其煙霧，或摻水以針筒注射靜脈，且海
      洛因亦講求其純度，純度逾高表示品質逾佳。又因甲基安
      非他命係結晶狀，質地較硬，而海洛因則係粉末狀，觸感
      較軟，故於毒品交易時，交易者為掩飾其犯行，通常均以
      代號「軟的」替代毒品「海洛因」，以代號「硬的」替代
      毒品「安非他命」之稱呼，此為公眾周知之事實。又因此
      「硬的」、「軟的」之代號業已為查緝毒品之人員得知，
      毒品交易者乃再另以代號稱呼，惟仍不脫以毒品之觸感質
      地為硬或軟之聯想。例如「男人」代表硬，「女人」代表
      軟；「農地」代表軟，「建地」代表硬。而「貓」在台語
      中，通常亦指風塵女子，另「石頭」則讓人讓人聯想「質
      地堅硬」。再衡以被告及其交談者於對話時，就其等談論
      交易內容之商品名稱、數量及價格售價單位等細節，均故
      意以代號稱呼，且不予明白敘述，以防止他人得知其真正
      交易內容為何等情，再參以被告經警查獲之毒品數量甚鉅
      ，顯係純供已施用，已如前述，並有電子秤、分裝杓、分
      裝袋等分裝毒品所須物品，而扣案電子秤、分裝杓上均有
      毒品海洛因陽性反應等情，足認被告於電話中談論交易之
      「貓」及「純度200度」係指海洛因，「石頭」則指甲基
      安非他命無訛，且其於電話中所洽談之毒品數量亦甚鉅。
      綜上理由，本件扣案之第一級毒品海洛因及第二級毒品安
      非他命，顯係被告基於轉出售以營利之目的，而販入之毒
      品無疑，是被告販賣第一級毒品海洛因及第二級毒品安非
      他命之犯行，已堪認定。
參、適用法律與量刑：
一、按海洛因及甲基安非他命分別係毒品危害防制條例第2條第2
    項第1款、第2款所定之第一、二級毒品。而毒品危害防制條
    例第4條所謂之「販賣」，僅須行為人基於營利之意圖，而
    有販入或賣出行為之其一即已足，並不以販入後復行賣出為
    必要，苟係基於營利之意圖，而販入或賣出毒品，即足當之
    。是被告甲○○既有販入扣案之第一級毒品海洛因及第二級
    毒品安非他命之事實，則核其所為，應係犯毒品危害防制條
    例第四條第一項之販賣第一級毒品罪及同條第二項之販賣第
    二級毒品罪。被告持有第一、二級毒品之低度行為分別為販
    賣第一、二級毒品之高度行為所吸收，不另論罪。被告所犯
    上開二罪間，犯意個別，罪名互異，應予分論併罰。又被告
    85 年間，因犯麻醉藥品管理條例案為臺灣高雄地方法院分
    別判處徒刑6月及5年4月確定，應執行有期徒刑5年8月；復
    於86 年間，又犯麻醉藥品管理條例案，經臺灣高雄地方法
    院判處有期徒刑7月確定，甫於92年4月4日縮短刑期執行完
    畢，此有臺灣高等法院被告前案紀錄表在卷足憑，其於五年
    以內再犯本件有期徒刑以上之上開二罪，均為累犯。至被告
    所犯販賣第一級毒品罪及販賣第二級毒品罪之法定刑死刑及
    無期徒刑部分，原應均依刑法第47條之規定加重其刑。然按
    毒品危害防制條例第4 條第1 項之法定刑為死刑或無期徒刑
    ，而同條第2 項之法定刑則為無期徒刑或七年以上有期徒刑
    ，依刑法第64條第一項、第65條第1 項之規定，死刑與無期
    徒刑均不得加重其刑，故被告之行為雖構成累犯，惟依前開
    規定，就其所犯販賣第一級毒品部分及販賣第二級毒品法定
    刑死刑及無期徒刑部分，均不得加重其刑。至被告所犯販賣
    第二級毒品罪有期徒刑部分，則應依刑法第47條之規定加重
    其刑。爰審酌被告為圖暴利而販入第一級毒品海洛因及第二
    級毒品，有戕害他人健康之重大危險，更造成嚴重社會問題
    ，且於犯後矢口否認犯行，顯無悔意，及其所販入之毒品第
    二級毒品數量頗鉅，惟第一級毒品海洛因部分則數量尚非甚
    鉅，而扣案之海洛因淨重25.33 公克，而其所犯之毒品危害
    防制條例第4 條第1 項之法定刑為死刑或無期徒刑，本院認
    衡以本件僅能證明被告販入第一級毒品之次數僅有一次，且
    並無證據證明有賣出之事實，其犯罪情節尚非甚為重大，如
    處以最低刑度之無期徒刑，仍嫌過重，法重情輕，其犯罪情
    狀尚非不可憫恕等一切情狀，爰依刑法第59條之規定減輕其
    刑，並量處如主文所示之刑，以示懲儆。
二、扣案如附表編號一、二所示之物，分別係第一級毒品及第二
    級毒品，已如前述，應依毒品危害防制條例第18條第1 項前
    段之規定沒收銷燬之；而如附表編號三、四、五所示之物，
    其上殘留之第一級毒品海洛因已無從析離，而如附表編號一
    、二所示毒品之外包裝袋，其上所含之海洛因及甲基安非他
    命，亦已無從析離，均應視同毒品，依毒品危害防制條例第
    18 條 第1 項前段規定沒收銷燬之；附表編號六、七所示之
    夾鏈袋，為被告所有，此經被告自承在卷，且一般販毒者皆
    以夾鏈袋包裝毒品，本件扣案之夾鏈袋屬於一般毒犯常用之
    中小型規格，且數量竟高達共597 個，顯係供被告分裝毒品
    販售預備之用，應依刑法第38條第1 項第2 款之規定沒收之
    。至鑑定所耗用之毒品既已滅失，既無再予宣告沒收銷燬之
    必要。又扣案之電話五支雖係被告所有，惟並無證據證明係
    供被告販賣毒品所用或預備之物，亦無證據證明係被告因販
    賣毒品所得之物，且非違禁物，本院自無從為沒收之諭知；
    而扣案之吸食器1 組、玻璃球吸食器2 個、橡皮管1 條、注
    射針筒1 支，係供被告施用毒品所用之物，與被告販賣毒品
    之犯行無涉，並經本院以93年度訴字第2714號案件諭知沒收
    銷燬，另扣案之改造手槍1 支、底火31顆、彈頭5 顆、板手
    9 支等物，則與本件無關，本院自不得併為沒收之宣告，附
    此敘明。
據上論斷，應依刑事訴訟法第299條第1項前段，毒品危害防制條
例第4條第1項、第2項、第18條第1項前段，刑法第11條、第47條
、第59條、第51條第5款、第38條第1項第2款，判決如主文。
本案經檢察官丁○○到庭執行職務。
中　　華　　民　　國　　94　　年　　9 　　月　　19　　日
                  刑事第九庭　審判長法官  張世賢
                                    法官  陳建和
                                    法官  王啟明
以上正本證明與原本無異。
如不服本判決，應於收受送達後10日內向本院提出上訴書狀。
中　　華　　民　　國　　94　　年　　9 　　月　　19　　日
　　　　　　　　　　　　　　　　    書記官陳心儀
附錄所犯法條：
毒品危害防制條例第4條：
製造、運輸、販賣第一級毒品者，處死刑或無期徒刑；處無期徒
刑者，得併科新臺幣1千萬元以下罰金。
製造、運輸、販賣第二級毒品者，處無期徒刑或7年以上有期徒
刑，得併科新臺幣7百萬元以下罰金。
製造、運輸、販賣第三級毒品者，處5年以上有期徒刑，得併科
新臺幣5百萬元以下罰金。
製造、運輸、販賣第四級毒品者，處3年以上10年以下有期徒刑
，得併科新臺幣3百萬元以下罰金。
製造、運輸、販賣專供製造或施用毒品之器具者，處1年以上7年
以下有期徒刑，得併科新臺幣1百萬元以下罰金。
前五項之未遂犯罰之。
附表：
┌──┬─────┬──────┬─────┬─────┐
│編號│扣案物品名│數        量│鑑定結果  │備      註│
├──┼─────┼──────┼─────┼─────┤
│一  │海洛因    │4 包（含外包│海洛因成份│純質淨重  │
│    │          │裝夾鏈袋4 個│          │25.33公克 │
│    │          │，空包裝重  │          │          │
│    │          │2.75公克，總│          │          │
│    │          │淨重30.53 公│          │          │
│    │          │克）        │          │          │
├──┼─────┼──────┼─────┼─────┤
│二  │甲基安非他│39包（含外包│甲基安非他│鑑定時耗用│
│    │命        │裝夾鏈袋39個│命陽性反應│0.42公克，│
│    │          │，空包裝重  │          │，驗前淨重│
│    │          │72.44 公克  │          │864.71公克│
│    │          │，936.63公克│          │          │
│    │          │，驗後總淨重│          │          │
│    │          │864.29公克）│          │          │
├──┼─────┼──────┼─────┼─────┤
│三  │電子磅秤  │1 台        │海洛因陽性│          │
│    │          │            │反應      │          │
├──┼─────┼──────┼─────┼─────┤
│四  │壓縮機    │1 台        │海洛因陽性│          │
│    │          │            │反應      │          │
├──┼─────┼──────┼─────┼─────┤
│五  │分裝杓    │3 個        │海洛因陽性│          │
│    │          │            │反應      │          │
├──┼─────┼──────┼─────┼─────┤
│六  │夾鏈袋 (中│30個        │無        │供犯罪預備│
│    │型)       │            │          │之物      │
├──┼─────┼──────┼─────┼─────┤
│七  │夾鏈袋 (小│567個       │無        │供犯罪預備│
│    │型)       │            │          │之物      │
└──┴─────┴──────┴─────┴─────┘
